臺灣桃園地方法院刑事判決　　　　　　　94年度易字第1137號
公　訴　人　臺灣桃園地方法院檢察署檢察官
被　　　告　甲○○
　　　　　　丁○○
　　　　　　　　　　（現因另案於臺灣新竹戒治所執行強制戒
上列被告等因竊盜案件，經檢察官提起公訴（94年度偵字第1431
7 號），本院判決如下：
    主  文
甲○○共同攜帶兇器竊盜，累犯，處有期徒刑捌月。扣案之鐵剪
壹把及鐵條貳支，均沒收。
丁○○共同攜帶兇器竊盜，處有期徒刑柒月，緩刑參年，緩刑期
內付保護管束。扣案之鐵剪壹把及鐵條貳支，均沒收。
    事  實
一、甲○○前於民國94年間因竊盜案件，經本院於94年3 月22日
    ，以94年度桃簡字第656 號，判處有期徒刑4 月，如易科罰
    金，以300 元折算1 日，於94年4 月28日確定，並於94年6
    月13日易科罰金執行完畢，猶不知惕勵，竟與丁○○基於意
    圖為自己不法所有之犯意聯絡，於94年8 月6 日3 時30分許
    ，攜帶丁○○所有客觀上足以對人之生命、身體造成危害，
    可供為兇器使用之鐵剪1 把及鐵條2 支，由丁○○駕駛其所
    有之車牌號碼KD－6680號自用小客車（下稱上開自小客車）
    搭載甲○○，一起至桃園縣新屋鄉清華村1-2 鄰59號旁，並
    共同使用上開2 支鐵條架設在該處係台灣電力股份有限公司
    （下稱台電公司）所有，而由台電公司南區巡修股負責管理
    之電線桿上，再循序爬上該電線桿上，持上開鐵剪將該處電
    纜線之一端剪下後，復下到地面上拉扯遭剪下之電纜線另一
    端並剪斷而竊取之，竊得共重300 公斤，價值約新臺幣3000
    0 元之裸銅電纜線（下稱系爭電纜線），得手後，乃合力將
    系爭電纜線搬上上開自小客車，旋為桃園縣新屋鄉清華村巡
    守隊員發覺有異而報警，嗣經警據報前往桃園縣新屋鄉○○
    路○ 段中油加油站附近欲進行攔檢，甲○○則趁機跳車逃逸
    ，而丁○○見狀即駕駛上開自小客車加速逃逸，後於桃園縣
    觀音鄉富源村54號為警循線追緝查獲，並扣得上開丁○○所
    有，且為供其等犯本件加重竊盜罪所用之鐵剪1 把、鐵條2
    支，及丁○○所有，非直接供其等犯本件加重竊盜罪所用之
    麻繩1 條。
二、案經桃園縣政府警察局楊梅分局報告臺灣桃園地方法院檢察
    署檢察官偵查起訴。
    理  由
一、訊據被告丁○○固坦認於上開時、地，其持用其所有客觀上
    足以對人之生命、身體造成危害，可供為兇器使用之鐵剪1
    把及鐵條2 支，竊取台電公司所有系爭電纜線之事實，惟辯
    稱：案發當日僅伊一人駕駛上開自小客車前往竊取系爭電纜
    線，並無其他共犯云云。被告甲○○則供承伊於上開時、地
    ，為警查獲一節，惟矢口否認有何加重竊盜犯行，而以案發
    當日伊根本未見過被告丁○○，更未與被告丁○○一同竊取
    系爭電纜線，被查獲時，伊剛好從朋友所經營之檳榔攤出來
    要到朋友車上拿東西，當時伊會穿工作服、雨鞋乃因伊於案
    發前一天下午，伊依母親之指示至家中田裏面作排水工作等
    語置辯。然查：
    （一）上揭事實業據被告丁○○於本院審理中就其於上開時
          、地，持用上開足以對人之生命、身體造成危害，可
    　　　供為兇器使用之鐵剪1 把及鐵條2 支，竊取台電公司
      　　所有系爭電纜線等情坦白承認，並經證人即台電公司
　　　　　南區巡修股人員戊○○於警詢中就台電公司於案發當
  　　　　日遭人竊取電纜線之情節證述甚詳在卷（見偵查卷第
　　　    21頁），且據證人即查獲被告甲○○之桃園縣新屋鄉
          清華村巡守隊員丙○○於檢察官訊問時、本院審理中
          就案發當日如何發覺被告丁○○、甲○○一同竊取系
          爭電纜線，及如何查獲被告甲○○之過程證述屬實在
          卷（見偵查卷第65頁、本院94年9 月21日審判筆錄）
          ，此外，復有贓物認領保管單1 紙；現場、贓物照片
          8 幀附卷可稽（附於第25至27頁），及被告丁○○所
          有供犯本件加重竊盜罪所用之鐵剪1 把及鐵條2 支扣
          案為證。
    （二）被告甲○○雖以上開情詞置辯，惟證人丙○○於本院
          審理中結證稱：（問：本件是否由你發現請警察到現
          場處理？）是；（問：當時情形？）當時是先由巡守
          隊小隊長黃振朝發現路燈不亮，後來就看到有一部車
　　　　　停在新屋蓮花園附近鄉道剪電線，並且告訴我們該部
  　　　　車的顏色、車種，就通知分隊長宋文琪，宋文琪再打
    　　　電話通知我，我接到通報後，我就通知住宅旁邊的其
      　　他隊員到現場，當時有出動七、八位，我就騎摩托車
        　到現場，我到現場就發現有一輛已經發動的小客車，
          看到裡面有二個人，當時可能已經將電線放到車上，
          所以覺得車子有載重物，因為前引擎蓋有比較翹的情
          形，而且我到現場也有看到電線被剪掉部分垂下來的
          遺留電線，我們到現場後，那部車子就開走，那部車
          子本來要往中壢方向，後來又掉頭往新屋方向開，我
          們就覺得可疑，我們在到場前已經與警方聯絡過，所
          以我們在追著那部車沒有多久，警車就來了，但是在
          新屋的中山路中油加油站前面，該部車有停下來，有
          一個人下車跑掉，我們巡守隊就追那個跳車的人，警
          車就去追那部車；（問：追跳車的人情形？）當時我
    　　　與另一個隊員己○○一起追，當時我跟己○○看到那
    　　　個人一下車就走到加油站對面的住家，在藏到附近住
      　　家，我們就在那裡守候，後來過了七分鐘左右，那個
        　人就從附近的住家出來，我們就過馬路盤問他（即被
          告甲○○），之後就將被告載到派出所，當時我們看
          到被告甲○○整身都是泥土，戴著工作手套還穿雨鞋
          ；（問：何時看到被告甲○○上開裝扮？）我們在案
          發地點看到被告甲○○在車上，我在看到被告甲○○
　　　　　在加油站下車時，他就穿這樣；（問：發現被告甲○○時，被告甲○○是否有戴工作手套？）被告甲○○
　　　　　在一下車時手上有戴著工作手套，後來我們發現被告
  　　　　甲○○時，他的手套已經放在口袋裡面；（問：於偵
    　　　查中所述是否實在？）實在，我在活動中心時，我有
　　　　　看到車上有二個人，五官看不清楚，但是從穿著、體
  　　　　型我可以確定就是被告甲○○、丁○○二人；（問：
    　　　你看到那個下車人衣服、雨鞋、手套顏色、樣式，與
      　　後來查獲被告甲○○時，被告甲○○所穿著的是否相
　        同？）是等語明確在卷（見本院94年9 月21日審判筆
          錄），佐以證人丙○○與被告甲○○素不相識，衡情
          實無甘冒偽證罪責之風險，而故意設詞陷害被告余慶
          昌之必要一情，堪認證人丙○○上開證詞應屬非虛，
          可以採取，是被告甲○○上開所辯已難遽信。況證人
          即被告之母乙○○○於本院審理中亦結證稱：（問：
          現在田地是否有種植何東西？）有種植一些蔬菜，如
          白菜、韭菜、蔥等；（問：今年六月時種植何種農作
          物？）菜豆、絲瓜、敏豆等；（問：你是否有因為颱
          風菜園淹水而叫你兒子去清理菜園？）是。‧‧當天
          我早上吃完早餐就叫他去清，他中午沒有回來吃飯，
　　　　　平常他去田裡工作，他會回家吃中、晚餐等語在卷（
　　　　　見本院94年11月2 日審判筆錄），已核與被告甲○○
        　上開所辯伊於案發當時前一天前往家中田裏工作之時
          間有間，且參以被告甲○○於本院審理中所供：（問
          ：你家田裡種什麼？）不清楚；（問：搭瓜棚種什麼
          ？）不知道。田裡好像有種大蒜、九層塔、長長的豆
          等語，足見被告甲○○平日並無從事家中田裏農事之
          工作，否則當無不知家中田裏所種植農作物種類之可
          能，再參以證人丙○○本院審理中所結證稱：（問：
　　　　　你看到被告甲○○身上的泥土是濕的還是乾的？）濕
  　　　　的，他的衣服也是濕的等語，益徵被告甲○○上開所
    　　　辯被查獲時，伊會穿工作服、雨鞋乃因案發前一日下
      　　午，伊至家中田裏面作排水工作云云，實難憑信。據
        　上，堪認被告甲○○所辯應係事後卸責之詞，委無足
          取。
    （三）至同案被告丁○○固於本院審理中供稱：案發當時伊
          係一人單獨前往竊取系爭電纜線云云，惟顯與上開事
          證不符，況被告丁○○於上開時、地為警查獲時，在
          上開自小客車內所扣得之系爭電纜線重量高達300 公
          斤，衡常實非有可能為被告丁○○一人所得以搬運，
          可認證人丙○○所述案發當時確看見二名男子在上開
          自小客車內一節始與事實相符，且被告丁○○、余慶
          昌二人間本屬朋友關係，則被告丁○○事後為迴護被
          告甲○○而不實之供述亦與常情無違。職是，尚不得
          據同案被告丁○○上開所供即逕為被告甲○○有利之
          認定甚明。
    （四）本件事證明確，被告甲○○等二人上揭犯行足可認定
          ，均應依法論科。
二、查被告甲○○、丁○○於行竊時所持用之鐵剪1 把及鐵條2
    支，均係鐵製，鐵剪前端並呈尖銳狀，如持以揮舞，當能對
    人之生命、身體造成危險，應皆屬兇器無誤。核被告甲○○
    、丁○○持用上開鐵剪、鐵條，竊取被害人台電公司所有系
    爭電纜線之所為，均係犯刑法第321 條第1 項第3 款之攜帶
    兇器加重竊盜罪。又被告甲○○、丁○○二人就上開加重竊
    盜犯行，有犯意聯絡及行為分擔，均為共同正犯。查被告甲○○前於94年間因竊盜案件，經本院於94年3 月22日，以94
    年度桃簡字第656 號，判處有期徒刑4 月，如易科罰金，以
    300 元折算1 日，於94年4 月28日確定，並於94年6 月13日
    易科罰金執行完畢，有刑案資料查註紀錄表及臺灣高等法院
    被告前案紀錄表各1 份在卷足佐，其於五年內再犯本件有期
    徒刑以上之攜帶兇器加重竊盜罪，為累犯，應依刑法第47條
    規定，加重其刑。爰審酌被告甲○○、丁○○正值壯年，不
    思正途，竟竊取他人之物，所為非是，及其等犯罪之動機、
    目的、手段、竊盜次數、竊得財物之價值、犯罪所生之損害
    ，被告甲○○之素行、犯後態度，惟念被告丁○○犯後尚能
    坦認犯行，及其無前科紀錄之素行，有臺灣桃園地方法院檢
    察署刑案資料查註紀錄表及臺灣高等法院被告前案紀錄表各
    1 份可按等一切情狀，各量處如主文所示之刑，以示懲儆。
    末查，被告丁○○前未曾受有期徒刑以上刑之宣告，此有上
    開刑案資料查註紀錄表及被告前案紀錄表足參，經此刑之宣
    告之教訓，當知所警愓，而無再犯之虞，其所宣告之刑以暫
    不執行為適當，併予宣告緩刑3 年，緩刑期內並付保護管束
    ，俾由專業人員於該期間內施以觀護與輔導，以導正其觀念
    ，而啟自新。
三、至扣案之鐵剪1 把及鐵條2 支，係被告丁○○所有，且為供
    被告丁○○等人犯本件加重竊盜罪所用之物，業據被告丁○○供承在卷，均應依刑法第38條第1 項第2 款規定，宣告沒
    收之。另扣案之麻繩1 條雖係被告丁○○所有之物，惟查無
    積極證據足以證明為直接供被告丁○○等人犯本件加重竊盜
    罪所用，且該麻繩性質上亦非屬違禁物，是尚乏沒收之依據
    ，爰不宣告沒收，併此敘明。
據上論斷，應依刑事訴訟法第299 條第1 項前段，刑法第28條、
第321 條第1 項第3 款、第47條、第74條第1 款、第93條第1 項
、第38條第1 項第2 款，判決如主文。
本案經檢察官張啟聰到庭執行職務。
中　　華　　民　　國　　94　　年　　11　　月　　16　　日
                        臺灣桃園地方法院刑事第十二庭
                            審判長法  官  游  紅  桃
                                  法  官  陳  雪  玉
                                  法  官  王  美  玲
以上正本證明與原本無異。
如不服本判決，應於送達後10日內，向本院提出上訴狀。
                                  書記官  張  子  涵
中　　華　　民　　國　　94　　年　　11　　月　　17　　日
附錄本案論罪科刑法條全文：
刑法第321條
犯竊盜罪而有左列情形之一者，處六月以上、五年以下有期徒刑：
一  於夜間侵入住宅或有人居住之建築物、船艦或隱匿其內而犯之
    者。
二  毀越門扇、牆垣或其他安全設備而犯之者。
三  攜帶兇器而犯之者。
四  結夥三人以上而犯之者。
五  乘火災、水災或其他災害之際而犯之者。
六  在車站或埠頭而犯之者。
前項之未遂犯罰之。
